【裁判字號】    98,易,11
【裁判日期】    980122
【裁判案由】    竊盜
【裁判全文】
臺灣臺中地方法院刑事判決                98年度易字第11號
公  訴  人  臺灣臺中地方法院檢察署檢察官
被      告  NGUYEN VA.
上列被告因竊盜案件，經檢察官提起公訴（97年度偵字第 25398
號），本院裁定改以簡式審判程序審理，判決如下：
    主    文
NGUYEN VAN HIEU攜帶兇器竊盜，處有期徒刑柒月。
    犯罪事實
一、NGUYEN VAN HIEU （中文譯名甲○○）意圖為自己不法之所
    有，於民國97年9月8日凌晨0 時許，持在路邊所撿拾，客觀
    上足以危害人之生命、身體、安全，而屬兇器之木棍1 把（
    未扣案），將臺中縣龍井鄉○○○路與中興路口百姓公廟旁
    ，由乙○○所經營以烤漆浪板搭蓋之「大景觀檳榔攤」之窗
    戶鐵欄撐開（毀損部分未據告訴），並打破窗戶玻璃後，再
    攀爬進入該檳榔攤內，竊取乙○○所有之卡拉OK音響主機（
    含擴大機）1 組、大衛杜夫牌香菸10包、長壽牌香菸20包、
    喇叭1臺、麥克風2支、點歌器2只及點歌本1本、dashion 廠
    牌之行動電話1支、Panasonic廠牌之行動電話1 支得手後，
    開啟檳榔攤鐵門逃逸，並將所竊得之物藏放在其友人LE TH-
    I MY HANH （中文譯名黎氏美幸）所承租之臺中市西屯區福
    上巷235弄20號住處。嗣因員警偵辦NGUYEN VAN HIEU所涉他
    案之過程中，經取得LE THI MY HANH之同意，而於97年9 月
    26 日下午5時20分許，搜索LE THI MY HANH上開住處時，起
    出乙○○所失竊之上開物品（已發還乙○○），始循線查悉
    上情。
二、案經臺中縣警察局烏日分局報告臺灣臺中地方法院檢察署檢
    察官偵查起訴。
    理    由
一、訊據被告NGUYEN VAN HIEU 對於上揭犯罪事實均坦承不諱，
    核與證人即被害人乙○○於警詢時證述其發現所有放置於檳
    榔攤內之財物遭人竊取之情節相符，並經證人LE THI MYHAN
    H於警詢證述：在伊租屋處查扣之卡拉OK 音響主機（含擴大
    機）1組、大衛杜夫牌香菸10包、長壽牌香菸20包、喇叭1臺
    、dashion行動電話1支、Panasonic行動電話1支、麥克風 2
    支、點歌器2只及點歌本1本等物品，均係被告竊取後，寄放
    在伊住處等情甚為明確，復有現場及起出被害人乙○○所失
    竊物品之照片共計5 張、臺中縣警察局烏日分局犁份派出所
    發生竊盜案件紀錄表、證人乙○○領回失竊物品後所出具之
    贓物認領保管單各1 紙、臺中縣警察局烏日分局現場勘察報
    告1 紙、刑案現場照片19張附卷可稽；且員警在乙○○所經
    營之檳榔攤內採集之指紋1 枚，經送內政部警政署刑事警察
    局鑑定結果，與被告之指紋卡右食指指紋相符，有該局97年
    10月24日刑紋字第0970154634號鑑驗書1 份在卷可證，足見
    被告之自白與事實相符，而堪以採信。是本件事證明確，被
    告犯行堪以認定，應予依法論科。
二、按刑法第321條第1項第3 款所規定之攜帶兇器竊盜罪，係以
    行為人攜帶兇器竊盜為其加重條件，此所謂兇器，其種類並
    無限制，凡客觀上足對人之生命、身體、安全構成威脅，具
    有危險性之兇器均屬之，且祇須行竊時攜帶此種具有危險性
    之兇器為已足，並不以攜帶之初有行兇之意圖為必要，最高
    法院著有79年臺上字第5253號判例可查。被告於行竊時，所
    攜帶之木棍1支，長約1公尺、直徑有5 公分以上，且堪供撐
    開檳榔攤窗戶鐵欄並毀壞窗戶玻璃，顯然質地堅硬，客觀上
    足以對於人之生命、身體構成威脅而具有危險性，顯屬兇器
    無疑。又按住宅係人類日常住居生活作息之場所，原屬建築
    物之一種，雖與一般建築物之概念不盡相同，惟須具有固定
    性之房舍，始克相當（司法院【83】廳刑一字第20483 號函
    參照）。本件被害人乙○○以烤漆浪板所搭蓋之檳榔攤，並
    非固定附著於土地上，自與一般所稱之住宅、建築物有別，
    縱設有鐵門、窗戶等，然仍與社會通念上足認防盜功能之建
    築物有別，自非屬刑法第321條第1項第2 款之安全設備（。
    是核被告所為，係犯刑法第321條第1項第3 款之攜帶兇器竊
    盜罪。公訴人漏未斟酌上情，認被告所為之竊盜行為，兼有
    毀越門扇（安全設備）之情狀，尚有未洽，惟此僅為加重條
    件之增減，乃屬單純一罪，毋庸變更起訴法條，附此敘明。
    爰審酌被告正值壯年，竟不思憑勞力賺取金錢，反圖一己之
    利，而為本件犯行，造成被害人財物損失，且攜帶兇器竊盜
    ，所為對社會治安、居家安全造成相當程度之危害，惟念被
    告犯後始終坦承犯行，態度尚稱良好，暨參酌被告所竊得之
    財物價值多寡等一切情狀，量處如主文所示之刑。至被告持
    以竊盜所用之木棍1 支，雖係供被告犯本案所使用之物，惟
    並未扣案，又非被告所有，爰不予宣告沒收，附此敘明。
據上論斷，應依刑事訴訟法第273條之1第1項、第299條第1 項前
段，刑法第321條第1項第3款，判決如主文。
本案經檢察官丙○○到庭執行職務。
中    華    民    國      98    年    1    月  22    日
                  刑事第十六庭  法  官  郭妙俐
以上正本證明與原本無異。
如不服本判決應於收受判決後10日內向本院提出上訴書狀，並應
敘述具體理由；其未敘述上訴理由者，應於上訴期間屆滿後20日
內向本院補提理由書（均須按他造當事人之人數附繕本）「切勿
逕送上級法院」。
                                書記官  廖鳳美
中    華    民    國    98    年    1     月    22    日
附錄本罪論罪科刑法條
刑法第321條：
犯竊盜罪而有下列情形之一者，處6月以上、5年以下有期徒刑：
一  於夜間侵入住宅或有人居住之建築物、船艦或隱匿其內而犯
    之者。
二  毀越門扇、牆垣或其他安全設備而犯之者。
三  攜帶兇器而犯之者。
四  結夥三人以上而犯之者。
五  乘火災、水災或其他災害之際而犯之者。
六  在車站或埠頭而犯之者。
前項之未遂犯罰之。


司法院資訊處製作；財團法人民間司法改革基金會備份。
